臺灣高雄地方法院刑事判決　　　　　 100年度審易字第3355號
公　訴　人　臺灣高雄地方法院檢察署檢察官
被　　　告　蔡乙丞
指定辯護人　本院公設辯護人黃秋葉
上列被告因違反毒品危害防制條例案件，經檢察官提起公訴（10
0 年度毒偵字第5214號），嗣被告就被訴事實為有罪陳述，經本
院告知簡式審判程序意旨並聽取公訴人及被告之意見後，本院裁
定依簡式審判程序審理，判決如下：
    主  文
蔡乙丞施用第二級毒品，累犯，處有期徒刑柒月。
    事  實
一、蔡乙丞前因施用毒品案件，經本院裁定送觀察勒戒後，認無
    繼續施用毒品之傾向，於民國88年4 月16日執行完畢釋放，
    並經臺灣高雄地方法院檢察署檢察官以87年度偵字第27145
    號為不起訴處分確定。又因施用毒品案件，經本院裁定送觀
    察勒戒後，認無繼續施用毒品之傾向，於89年12月13日執行
    完畢釋放，並經臺灣高雄地方法院檢察署檢察官以89年度毒
    偵字第5631號為不起訴處分確定。又因施用毒品案件，經本
    院以93年度簡字第2426號判決判處有期徒刑4 月確定，於95
    年2 月28日縮刑期滿執行完畢。復因竊盜案件，經本院以95
    年度易字第205 號判決判處有期徒刑1 年6 月確定，嗣經本
    院以96年度聲減字第597 號裁定減刑為有期徒刑9 月確定，
    因其已執行之徒刑，逾減刑後之刑期，已無殘刑可供執行，
    故上開各罪所宣告之徒刑，其刑期應以中華民國九十六年罪
    犯減刑條例施行之日即96年7 月16日作為執行完畢之日於96
    年7 月16日執行完畢（構成累犯）。詎蔡乙丞仍未戒絕毒癮
    ，竟基於施用第二級毒品甲基安非他命之犯意，於100 年7
    月10日晚上某時許，在其位於高雄市○○區○○路280 巷16
    號住處，以將第二級毒品甲基安非他命置於玻璃球內燒烤，
    吸食煙霧之方式，施用第二級毒品甲基安非他命1 次。嗣於
    100 年7 月12日下午3 時50分許，在高雄市○○區○○路與
    忠誠街口，因形跡可疑，為警查獲，並經徵得其同意採集尿
    液送驗，結果呈甲基安非他命、安非他命陽性反應，始悉上
    情。
二、案經高雄市政府警察局岡山分局報告臺灣高雄地方法院檢察
    署偵查起訴。
    理  由
一、程序部分
    本件被告蔡乙丞所犯為死刑、無期徒刑或最輕本刑為3 年以
    上有期徒刑以外之罪，其於準備程序中就被訴事實為有罪之
    陳述，經告知簡式審判程序之旨，並聽取公訴人及被告之意
    見後，依刑事訴訟法第273 條之1 第1 項規定，裁定由受命
    法官獨任進行簡式審判程序，合先敘明。
二、論罪科刑所憑之證據及理由
    訊據被告蔡乙丞對於上揭施用第二級毒品犯行於本院審理時
    供承不諱，且被告於100 年7 月12日為警查獲後所採集之尿
    液，經送檢驗之結果，確呈甲基安非他命、安非他命陽性反
    應，此有臺灣檢驗科技股份有限公司100年7月29日濫用藥物
    檢驗報告及高雄市政府警察局岡山分局毒品案尿液對照表（
    代號：岡100354號）各1份附卷可稽，是被告之自白核與事
    實相符，應堪採信。本案事證明確，被告上開施用第二級毒
    品之犯行，堪以認定。
三、論罪科刑：
  (一)修正之毒品危害防制條例第20條就施用毒品者，祇於「初犯
    」及「5 年後再犯」二種情形，有其追訴條件之限制，即須
    於初犯經觀察、勒戒或強制戒治釋放後，5 年內均無施用毒
    品之行為，始能認其前所實施之觀察、勒戒或強制戒治已足
    遮斷毒癮，而得於5 年後再犯時，再予適用初犯之規定，重
    行觀察、勒戒等程式。倘5 年內已經再犯，被依法追訴處罰
    ，縱其第3 次（或第3 次以上）施用毒品之時間在初犯釋放
    5 年以後，即與「5 年後再犯」之情形有別，且因已於「5
    年內再犯」，顯見原實施觀察、勒戒或強制戒治，已無法收
    其實效，而無5 年戒斷期之存在，自無再經觀察、勒戒及強
    制戒治之必要，應得逕行追訴處罰，最高法院著有95年5 月
    9 日95年第7 次刑事庭會議決議可資參照。本件被告前因施
    用毒品案件，經法院裁定送觀察勒戒後，於88年4 月16日執
    行完畢，復於89年間因施用毒品案件，經本院以89年度毒聲
    字第8745號裁定送觀察勒戒；另於93年間因施用毒品案件，
    經本院以93年度簡字第2426號判決判處有期徒刑4 月確定，
    有臺灣高等法院被告前案紀錄表1 份在卷可參。被告既曾於
    「5年內再犯」，且經法院判處罪刑確定，本件被告復於100
    年7 月10日施用第二級毒品甲基安非他命為警查獲，即非屬
    該條例第20條第3 項所定「5 年後再犯」之情形，檢察官依
    毒品危害防制條例第23條第2 項之規定，予以追訴，自屬適
    法。
  (二)按甲基安非他命係屬毒品危害防制條例第2 條第2 項第2 款
    所稱之第二級毒品，依法不得施用。核被告蔡乙丞所為，係
    犯毒品危害防制條例第10條第2 項之施用第二級毒品罪，其
    持有甲基安非他命後，進而施用，其持有之低度行為應被其
    施用之高度行為所吸收，不另論罪。又被告有如事實欄所載
    徒刑之宣告及執行完畢情形，有臺灣高等法院被告前案紀錄
    表1 份在卷可稽，其於前開有期徒刑執行完畢後5 年內，故
    意再犯本件有期徒刑以上之罪，應依刑法第47條第1 項之規
    定論以累犯，並加重其刑。爰審酌被告前已因施用毒品案件
    經觀察勒戒，猶未徹底戒除毒癮，且前已因97年4月間、99
    年12月間兩度施用毒品犯行，經本院97年度審簡字第4071號
    、100年度審簡字第1573號判處有期徒刑6月確定，有判決書
    附卷可憑，仍未能收警惕之效，本不宜寬貸，惟念其犯後坦
    承犯行，併考量施用毒品乃自戕一己之身體健康，並具有病
    患性人格之特質，其行為本身對社會所造成之危害並非直接
    、鉅大等一切情狀，量處如主文所示之刑，以資儆懲。
據上論斷，應依刑事訴訟法第273 條之1 第1 項、第284 條之1
、第299 條第1 項前段，毒品危害防制條例第10條第2 項，刑法
第11條前段、第47條第1 項，判決如主文。
本案經檢察官陳筱茜到庭執行職務。
中    華    民    國    100    年    11    月    25  日
                  刑事第十庭    法  官  王  琁
以上正本證明與原本無異。
如不服本判決應於收受本判決後10日內向本院提出上訴書狀，並
應敘述具體理由，如未敘述上訴理由者，應於上訴期間屆滿後20
日內補提理由書狀於本院（均須按他造當事人之人數附繕本）「
切勿逕送上級法院」。
中    華    民    國    100    年    11    月    25  日
                                書記官  陳靜瑤
附錄本案論罪科刑法條全文：
毒品危害防制條例第10條第2 項
施用第二級毒品者，處3 年以下有期徒刑。